【裁判字號】    99,上易,1295
【裁判日期】    991222
【裁判案由】    妨害家庭
【裁判全文】
臺灣高等法院臺中分院刑事判決        99年度上易字第1295號
上  訴  人
即被告配偶  劉亭儀
自  訴  人  廖右祺
自訴代理人  呂勝賢律師
被      告  廖榮輝
上列上訴人因被告妨害家庭案件，不服臺灣臺中地方法院99年度
自字第27號中華民國99年8 月16日第一審判決，提起上訴，本院
判決如下：
    主  文
上訴駁回。
    事實及理由
一、本案經本院審理結果，認第一審判決認事用法及量刑均無不
    當，應予維持，並引用第一審判決書記載之事實、證據及理
    由（如附件）。
二、上訴意旨略以：自訴人廖右祺之配偶洪頤欣與被告廖榮輝（
    即上訴人劉亭儀之配偶）於97年4 月間發生通姦行為，上訴
    人另案告訴洪頤欣妨害家庭案件，經臺灣臺中地方法院檢察
    署檢察官於98年6 月間提起公訴，而洪頤欣之戶籍地址「雲
    林縣西螺鎮○○路171 號」係自訴人父親開設之五洲食品廠
    ，且自訴人也於五洲食品廠任職，而洪頤欣早於民國96年至
    臺中工作，且與自訴人分居，若非其家人轉交法院相關信件
    ，洪頤欣豈有可能得知自己被告之事。自訴人遲至該案二審
    判決洪頤欣有罪確定後，始於99年5 月間提起本件自訴，已
    逾6 個月告訴期間，其自訴顯不合法。為此提起上訴，請求
    撤銷原判決，改為自訴不受理之判決云云。
三、按告訴乃論之罪，其告訴應自得為告訴之人知悉犯人之時起
    ，於6 個月內為之，刑事訴訟法第237 條第1 項定有明文。
    經查，上訴人於97年7 月31日另案向臺灣臺中地方法院檢察
    署提出妨害家庭案件之告訴，且於98年1 月15日偵訊時表明
    其告訴之對象為案外人洪頤欣，檢察官偵查後，於98年6 月
    11日以98年度偵字第11023 號對洪頤欣提起公訴，經臺灣臺
    中地方法院於98年12月30日以98年度易字第2156號判決洪頤
    欣無罪，檢察官上訴後，經本院於99年4 月22日以99年度上
    易字第386 號撤銷該案原審判決，改判洪頤欣犯相姦罪，處
    有期徒刑2 月，如易科罰金，以新臺幣1 千元折算壹日確定
    ，而案外人洪頤欣自該案偵查時起至本院另案審理時止，始
    終否認有與被告廖榮輝相姦之犯行，業據本院調閱該案卷宗
    核閱無誤。則本件自訴人主張案外人洪頤欣經臺灣臺中地方
    法院另案判決無罪後，其於99年1 月間詢問洪頤欣何以有該
    案判決書，經洪頤欣告知係遭誤會受牽連，自訴人乃不疑有
    他，嗣經本院另案於99年4 月22日改判洪頤欣有罪，並經洪
    頤欣坦承，自訴人始確知本案犯行，尚非無據；另查洪頤欣
    所犯妨害家庭案件，原審及本院之傳票、判決等，均未送達
    於自訴人廖右祺之住所雲林縣西螺鎮○○街112 巷11號，並
    經本院調卷查明無訛。應認自訴人於99年5 月11日向臺灣臺
    中地方法院提起本件自訴，並未逾刑事訴訟法第237 條第1
    項規定之告訴期間，其自訴應屬合法，上訴意旨主張本件自
    訴為不合法，其上訴為無理由，應予駁回。
四、被告經合法傳喚，無正當理由不到庭，爰不待其陳述逕行判
    決。
五、據上論斷，應依刑事訴訟法第373 條、第371 條、第368 條
    ，判決如主文。
本案經檢察官劉翼謀到庭執行職務。
中    華    民    國    99    年    12    月    22    日
            刑事第十一庭   審判長法  官   郭  同  奇
                                 法  官   許  冰  芬
                                 法  官   陳  慧  珊
上列正本證明與原本無異。
不得上訴。
                                 書記官   洪  麗  華
中    華    民    國    99    年    12    月    22    日

司法院資訊處製作；財團法人民間司法改革基金會備份。
